# 求助：陈老师[房地产公司的投资性房地产超过 6 个月无人续租，是否能转到开发产品]

提问人：07hua_xuan 时间：2015-12-10 11:40:34
房地产公司的投资性房地产超过 6 个月无人续租，，因投资性房地产属于商铺，停租期间属于闲置状态，这种情况是否能转到开发产品？

回答人：chenyiwei
不可以。虽然暂时没有出租，但不同类型房地产的分类主要依据持有意图。如果持有意图不变，则不能改变其分类。